臺灣彰化地方法院刑事判決　　　　　　　96年度易字第1536號
公　訴　人　臺灣彰化地方法院檢察署檢察官
被　　　告　乙○
上列被告因傷害案件，經檢察官提起公訴（96年度偵字第8193號
），本院判決如下：
    主  文
乙○犯傷害罪，處拘役伍拾日，如易科罰金，以新臺幣壹仟元折
算壹日。
    事  實
一、乙○為彰化縣大城鄉台西村之村民，平日即因認同村之戊○○與其夫過從甚密而心有怨隙，其於民國96年7月13日下午5
    時45許，騎乘機車途經彰化縣大城鄉○○村○○巷○○道路
    旁，見戊○○在該處田裡鋤草，竟基於傷害之犯意，以徒手
    及持不明棍狀物毆打戊○○，造成戊○○受有左眼眶瘀傷、
    頭部外傷、左下腹挫傷及左下肢瘀傷等傷害。適有海岸巡防
    署岸巡大隊人員甲○○、丁○○、丙○○執行勤務巡邏經過
    該處，遂將乙○及戊○○拉開，乙○乃騎乘機車離開現場，
    甲○○等人隨即報警處理，而查悉上情。
二、案經戊○○訴由彰化縣警察局芳苑分局報臺灣彰化地方法院
    檢察署檢察官偵查起訴。
    理  由
一、本案全部卷證所涵括之供述證據及非供述證據，公訴人、被
    告均同意以下全部證據之證據能力，亦未於言詞辯論終結前
    聲明異議，本院審酌該等供述證據及非供述證據作成時之情
    況，並無不適當之情事，應均具有證據能力，合先敘明。
二、訊據被告乙○固坦承有於上開時、地與告訴人戊○○發生拉
    扯，惟矢口否認有何傷害犯行，辯稱：伊未徒手或持棍狀物
    毆打告訴人，僅有以手抓告訴人臉部之頭巾，告訴人為何受
    傷，伊並不知情云云。經查：上開被告傷害告訴人之事實，
    業據證人即告訴人戊○○於偵查中具結證述：其當天在田裡
    鋤草，被告騎乘機車經過，並在田裡持1支類似木棍之物毆
    打其頭部及左腳等處，之後有3名士兵路過現場阻止等語明
    確，並經證人即案發當日執行巡邏勤務而路過上開地點之海
    巡署士兵甲○○於本院審理時證稱：當日下午5點多，其與
    丁○○、丙○○正執行巡邏勤務途經該處，見被告持鋤頭作
    勢毆打告訴人，便上前勸阻並將被告與告訴人拉開，其有看
    見告訴人之臉部等處有受傷，當時告訴人之臉部有流血，傷
    口看起來是新傷等語屬實，核與證人即案發當日亦執行巡邏
    勤務途經上開地點之丁○○到庭證述：當日下午5點多，其
    與甲○○、丙○○正執行巡邏勤務途經該處，見被告持鋤頭
    作勢毆打告訴人，便上前勸阻並將被告與告訴人拉開，其有
    看見告訴人之眼睛及腳部受有瘀傷且臉部流血，臉部的傷口
    因尚有血跡，看起來是新傷，當時告訴人表示係遭被告毆打
    等語相符。況依被告於警詢及本院審理時供稱：伊於96年7
    月13日下午5時45分下田農忙完畢騎乘機車欲返家，途經上
    開產業道路，適遇告訴人在該處，且一直辱罵伊，伊乃停車
    並與告訴人互罵，告訴人即持鋤頭朝伊之頭部毆打，伊便出
    於本能將告訴人之上衣領口拉住，2人便發生拉扯等語在卷
    ，則雙方於互相拉扯中而出手攻擊傷及對方，勢難避免，此
    由證人甲○○、丁○○證述看見被告持鋤頭作勢毆打告訴人
    乙情即明，且依告訴人於案發當日拍攝之傷勢照片，告訴人
    確實受有左眼眶瘀傷及左下肢瘀傷之傷害，復有驗傷診斷書
    1紙在卷可考，此與證人甲○○、丁○○於本院審理時所證
    述告訴人臉部受有新傷，並表示係遭被告毆打等情無違，故
    告訴人係因被告持不明棍狀物及徒手毆打而受有前開傷害，
    應無疑義。被告空言否認有傷害行為，顯係事後卸責之詞，
    委無足取。綜上各節所述，本案事證明確，被告犯行洵堪認
    定，應予依法論科。
三、核被告乙○所為，係犯刑法第277條第1項之傷害罪。爰審酌
    被告僅因細故而與告訴人發生爭執進而傷害告訴人，行為可
    議，及被告犯罪之動機、目的、手段、告訴人所受傷勢暨被
    告迄未與告訴人達成和解且飾詞否認之犯後態度等一切情狀
    ，量處如主文所示之刑，並諭知易科罰金之折算標準，以資
    懲儆。被告持以毆打告訴人之不明棍狀物並未扣案，亦無證
    據證明屬被告所有，爰不另宣告沒收，附此敘明。
據上論斷，應依刑事訴訟法第299條第1項前段，刑法第277條第1
項、第41條第1項前段，刑法施行法第1條之1，判決如主文。
本案經檢察官張尹敏到庭執行職務。
中　　華　　民　　國　　96　　年　　12　　月　　13　　日
                  刑事第二庭      審判長法官  石馨文
                                  法      官  黃齡玉
                                  法      官  尚安雅
以上正本證明與原本無異。
如不服本判決，應於判決送達後10日內，向本院提出上訴書狀，
上訴書狀應「敘述具體上訴理由」，並按他造當事人之人數附繕
本。「切勿逕送上級法院」。
告訴人或被害人對於判決如有不服具備理由請求檢察官上訴者，
其上訴期間之計算係以檢察官收受判決正本之日期為準。
中　　華　　民　　國　　96　　年　　12　　月　　13　　日
                                  書  記  官  陳佳宏
附錄本案論罪科刑法條全文：
中華民國刑法第277條
（普通傷害罪）
傷害人之身體或健康者，處 3 年以下有期徒刑、拘役或 1 千元
以下罰金。
犯前項之罪因而致人於死者，處無期徒刑或 7 年以上有期徒刑；
致重傷者，處 3 年以上 10 年以下有期徒刑。
